【裁判字號】    98,上訴,4533
【裁判日期】    981123
【裁判案由】    毒品危害防制條例
【裁判全文】
臺灣高等法院刑事判決                98年度上訴字第4533號
上  訴  人
即  被  告  甲○○
                  （現於臺灣台北監獄士林分監執行中）
上列上訴人因毒品危害防制條例案件，不服臺灣基隆地方法院98
年度訴字第964號，中華民國98年10月15日第一審判決（起訴案
號：臺灣基隆地方法院檢察署98年度毒偵字第1334號），提起上
訴，本院判決如下：
    主  文
上訴駁回。
    理  由
一、按不服地方法院之第一審判決而上訴者，應向管轄第二審之
    高等法院為之。上訴書狀應敘述具體理由。第二審法院認為
    上訴書狀未敘述理由或上訴有第362條前段之情形者，應以
    判決駁回之。刑事訴訟法第361條第1項、第2項、第367條前
    段，分別定有明文。所謂不服第一審判決之具體理由，係指
    依據卷內訴訟資料，具體指摘第一審判決關於認定事實、適
    用法律及量刑等項，有違法或不當之情形而言，此為提起第
    二審上訴之法定要件。倘上訴人之上訴書狀或補提之上訴理
    由書，雖有敘述上訴理由，惟並未具體敘述第一審判決有上
    述違法、不當情形，即與未敘述具體理由無異，所為上訴，
    即不符合上訴之法定要件。
二、本件上訴人即被告甲○○不服原審判決，提起上訴，上訴狀
    理由略以：伊於本案後已深知懺悔，家中尚有年邁雙親，父
    親且體弱多病，時常就醫，家庭已陷入困境，希望能再從量
    輕刑，使被告能早日照顧家人，並重新做人云云。經查：原
    審認定被告有施用第一級、第二級毒品犯行，並認其係受有
    期徒刑之執行完畢後，5年內故意再犯本件之累犯，應加重
    其刑，爰審酌其犯罪之動機、曾有施用毒品之前科仍不知戒
    除，惟犯罪後坦承犯行，且所犯之施用毒品犯行乃戕害自己
    身心健康，並未危及他人等一切情狀，就所犯之施用第一級
    、第二級毒品罪分別量處有期徒刑7月、3月之刑，並定其應
    執行有期徒刑8月，復說明扣案之注射針筒1支，係被告所有
    且非專供施用毒品之器具，係供其施用第一級毒品海洛因及
    所用之物，應依刑法第38條第1項第2款規定宣告沒收等，均
    已詳敘其所憑證據、認定理由及量刑依據。從形式上觀察，
    原判決並無認定事實錯誤、量刑瑕疵或違背法令之情形。再
    查：關於刑之量定，係實體法上賦予法院得為自由裁量之事
    項，倘其量刑已以行為人之行為罪責為基礎，並斟酌刑法第
    57條各款所列情狀，在法定刑度內，酌量科刑，如無偏執一
    端，致明顯失出失入情形，上級審法院即不得單就量刑部分
    遽指為不當或違法。而原審就其刑之裁量，已審酌上訴人即
    被告有坦承犯行，犯後態度尚佳，雖係自殘性犯罪，惟仍無
    法戒絕毒癮等各情，為其量刑之基礎，並依刑法第47條第1
    項加重其刑之結果，就被告所犯上開二罪於法定刑度內已從
    輕量刑。上訴意旨雖請求再從輕量刑，惟未具體指摘原判決
    有何違法或不當，構成應予撤銷之理由，亦未表明原判決之
    量刑有何輕重失衡、濫用裁量權或不適用法則之情形，構成
    應予撤銷之具體理由，已難謂提出合於刑事訴訟法第361條
    第1項規定之具體理由。
三、綜上，本件上訴未依法記載上訴之「具體理由」，其上訴顯
    屬違背法律上之程式，爰不經言詞辯論，逕予駁回。
據上論斷，應依刑事訴訟法第367條前段、372條，判決如主文。
中    華    民    國    98    年    11    月    23    日
                  刑事第四庭審判長法  官  陳筱珮
                                  法  官  邱滋杉
                                  法  官  孫惠琳
以上正本證明與原本無異。
如不服本判決，應於收受送達後十日內向本院提出上訴書狀，其
未敘述上訴之理由者並得於提起上訴後十日內向本院補提理由書
（均須按他造當事人之人數附繕本）。「切勿逕送上級法院」。
                                  書記官  劉有志
中    華    民    國    98    年    11    月    23    日


司法院資訊處製作；財團法人民間司法改革基金會備份。
